ACORDAO-COMPLETO-2427747

ACÓRDÃO DE RELAÇÃO

ACÓRDÃO DE RELAÇÃO 10751/2020 ATA 34/2020 - PRIMEIRA CÂMARA

Acórdão 10751/2020-TCU-Primeira Câmara
VISTOS e relacionados estes autos de monitoramento da determinação expedida pelo Tribunal à Secretaria-Executiva do então Ministério do Trabalho e Emprego por meio do item 1.8.2 do Acórdão 10346/2017-TCU-Primeira Câmara (TC Processo 029.423/2016-3) , relacionada ao exame da execução do Convênio 00019/2013 (Siconv 782753) , pactuado com a Agência de Desenvolvimento das Micro e Pequenas Empresas e do Empreendedorismo (Aderes) .
Considerando que o feito seminal tratou de Representação formulada pelo Ministério Público Federal/Procuradoria da República no Estado do Espírito Santo - PR/ES, sobre a instauração dos procedimentos preparatórios 1.17.00.001902/2015-03 e 1.17.000.002287/2015-44, para apurar supostas irregularidades na execução dos Convênios Siconv 797611/2013 e 782753/2013, atinentes a indícios de direcionamento nos certames promovidos pela Aderes, os quais resultaram na contratação do Instituto Sindimicro;
Considerando que, no presente feito, após a realização de oitivas ao Ministério da Cidadania, ao convenente, à empresa contratada pelo convenente e a gestora do ente concedente, a despeito das diversas informações prestadas, concluiu-se que a análise da prestação de contas final do Convênio 782753/2013 ainda está sendo realizada pelo Departamento de Economia Solidária do Ministério da Cidadania; 
Considerando que a vigência do convênio foi encerrada em 30/6/2018 e a respectiva prestação de contas fora encaminhada em 20/8/2018, bem como que o objeto do convênio reúne serviços/ações de difícil mensuração,
Os Ministros do Tribunal de Contas da União, reunidos em Sessão de 1ª Câmara, quanto ao processo a seguir relacionado, com fundamento nos arts. 15, inciso I, alínea "p", 143, inciso V, alínea "a", 234 e 235, todos do Regimento Interno, ACORDAM, por unanimidade, em:
a) considerar parcialmente cumprido o item 1.8.2 do Acórdão 10346/2017-TCU-Primeira Câmara;
b) encaminhar cópia da presente deliberação e da instrução de peça 341 ao Departamento de Economia Solidária do Ministério da Cidadania; e 
c) apensar definitivamente os presentes autos ao TC Processo 029.423/2016-3, com fundamento no art. 5º, inc. III, da Portaria-Segecex 27, de 19/10/2009.
1. Processo TC-Processo 039.930/2018-1 (MONITORAMENTO) 
	1.1. Interessados: Ada dos Santos Bento (XXX.613.241-XX) ; Agência de Desenvolvimento das Micro e Pequenas Empresas e do Empreendedorismo - Aderes (01.683.866/0001-07) ; Anieth Patricio Matos (XXX.577.657-XX) ; Camila Consuelo Brito de Oliveira (XXX.056.135-XX) ; Colect Vitoria Comercio e Serviços Ltda. - Epp (02.872.908/0001-10) ; Ministério da Cidadania
	1.2. Órgão/Entidade: Entidades/órgãos do Governo do Estado do Espírito Santo; Ministério do Trabalho (extinta) 
	1.3. Relator: Ministro-Substituto Augusto Sherman Cavalcanti
	1.4. Representante do Ministério Público: não atuou
	1.5. Unidade Técnica: Secretaria de Controle Externo do Trabalho e Entidades Paraestatais (SecexTrab) .
	1.6. Representação legal: Lais Lemos Bragatto Aguirre (17977/OAB-ES) e outros, representando Colect Vitoria Comercio e Serviços Ltda. - Epp. 
	1.7. Determinações/Recomendações/Orientações:
	1.7.1. determinar ao Departamento de Economia Solidária do Ministério da Cidadania que, no prazo de noventa dias, conclua a análise da prestação de contas final do Convênio 782753/2013, firmado pela Secretaria Nacional de Economia Solidária do então Ministério do Trabalho, instaurando a correspondente tomada de contas especial (TCE) , se for o caso, nos termos do art. 8º da Lei 8.443/1992, c/c o disposto na IN/TCU 71/2012, com as alterações da IN/TCU 85/2020, e informe ao Tribunal, no mesmo prazo, as providências adotadas e os resultados obtidos.

Primeira Câmara

Ada dos Santos Bento (XXX.613.241-XX); Agência de Desenvolvimento das Micro e Pequenas Empresas e do Empreendedorismo - Aderes (01.683.866/0001-07); Anieth Patricio Matos (XXX.577.657-XX); Camila Consuelo Brito de Oliveira (XXX.056.135-XX); Colect Vitoria Comercio e Serviços Ltda. - Epp (02.872.908/0001-10); Ministério da Cidadania

AUGUSTO SHERMAN

Não atuou

MONITORAMENTO (MON)

Secretaria de Controle Externo do Trabalho e Entidades Paraestatais (SecexTrab).